臺灣桃園地方法院刑事判決　　　　　　　94年度訴緝字第64號
公　訴　人　臺灣桃園地方法院檢察署檢察官
被　　　告　乙○○　男　24歲.
指定辯護人　本院公設辯護人　陳瑞明
上列被告因強盜案件，經檢察官提起公訴（93年度偵字第16462
號），本院判決如下：
    主      文
乙○○共同連續意圖為自己不法之所有，攜帶兇器，以強暴至使
不能抗拒，而取他人之物，處有期徒刑拾陸年。扣案之尖刀壹把
、黑色全罩式安全帽壹頂，未扣案之車號BYR-267 號重型機車壹
輛，均沒收。
    事      實
一、乙○○前於民國93年間因偽造文書案件，甫經本院於93年8
    月6 日以93年度桃簡字第910 號判決判處有期徒刑3 月確定
    ，雖未即執行，而不構成累犯。詎猶不思警惕，復因缺錢花
    用，竟起意前往便利商店強盜財物，而分別與吳文隆（已先
    行審結）、馮聖明（由檢察官另行偵辦）共同基於為自己不
    法所有之概括犯意聯絡，自民國93年9 月26日起至同年10月
    10 日 止，連續於附表所示之時間，或由吳文隆騎乘其所有
    之車號BYR-267 號重型機車搭載乙○○，並攜帶吳文隆所有
    客觀上足供兇器使用之尖刀1 把（惟非管制刀械)； 或夥同
    馮聖明，持其母親所有客觀上亦可供兇器使用之菜刀1 把，
    前往如附表所示「甲○○○○○○」等24小時營業之便利商
    店，利用深夜當班店員人單勢孤之際，共同以如附表所示之
    強暴、脅迫方法，至使庚○○等便利商店員工不能抗拒後，
    強取各該便利商店如附表所示之財物，得手後，旋即逃離現
    場，所得財物則均朋分花用。嗣經警於93年10月15日循線查
    獲吳文隆、乙○○二人，並扣得上開吳文隆所有供強盜所用
    之尖刀1 把及黑色全罩式安全帽1 頂，始悉上情。
二、案經桃園縣政府警察局大園分局報告臺灣桃園地方法院檢察
    署檢察官偵查起訴。
    理  由
一、上揭犯罪事實，迭據被告乙○○於警詢、偵查及本院審理時
    坦承不諱，核與同案被告吳文隆、共犯馮聖明分別於本院審
    理及檢察官偵查時供認之情節相符，並經證人即被害店員蔡
    欣樺、庚○○、戊○○、丙○○、丁○○、何雅琪分別於警
    詢、檢察官偵查及本院審理時證述明確，且有經被害人蔡欣
    樺指認之涉嫌人相片1 紙、供強盜所用之重型機車與黑色全
    罩式安全帽及尖刀照片3 張、現場暨各該便利商店監視器翻
    拍照片37張在卷可稽，及上開尖刀1 把及黑色全罩式安全帽
    1 頂扣案可資佐證。而被告乙○○與吳文隆、馮聖明均利用
    各該便利商店僅有店員一人在場之際，始攜刀入內搜刮財物
    ，是各該店員於案發時均處於孤立無援之狀態，且於深夜突
    遭被告乙○○持刀相向，或遭身強體壯之同案被告吳文隆推
    入倉庫、或勾架住頸部之身體重要部位，衡情勢必驚慌失措
    ，極其恐懼，難再有抵禦之能力，是以各該店員在當時遭迫
    害之客觀情境及畏懼心理之下，俱陷於無法抗拒之狀態甚明
    。綜上，本件事證明確，被告攜帶兇器強盜之犯行，均堪認
    定，應予依法論科。
二、查尖刀、菜刀係金屬材料製成之工具，質地堅硬且尖銳，客
    觀上足對人之生命、身體、安全構成危險，自屬兇器無訛。
    被告吳文隆攜以強盜如附表所示各該便利商店內之財物，核
    其所為，係犯刑法第328 條之強盜罪，而有同法第321 條第
    1 項第3 款之情形，應成立同法第330 條第1 項之攜帶兇器
    強盜罪。被告乙○○就上開加重強盜之犯行，與吳文隆、馮
    聖明間，均有犯意聯絡及行為分擔，應依刑法第28條之規定
    ，論以共同正犯。被告先後多次攜帶兇器以強暴或脅迫方式
    強盜財物之犯行，均時間緊接，犯罪構成要件相同，顯係基
    於概括犯意而為之，為連續犯，應依同法第56條之規定從情
    節較重之攜帶兇器以強暴至使不能抗拒而取他人之物之強盜
    罪名論以一罪，並加重其刑。爰審酌被告前因偽造文書案件
    ，甫經本院於93年8 月6 日以93年度桃簡字第910 號判決判
    處有期徒刑3 月確定，有臺灣高等法院被告全國前案紀錄表
    1 份在卷可考，足見其素行不佳，竟不思以正當方法賺取金
    錢，妄想不勞而獲，於深夜持刀強盜便利商店之財物達6 次
    之多，對於人身安全、社會治安所生危害甚鉅，惟念其犯案
    過程中均未傷及被害店員之身體，且於犯罪後坦認犯行，態
    度良好等一切情狀，量處如主文所示之刑，以示懲儆。
三、扣案之尖刀1 把及黑色全罩式安全帽1 頂，與未查扣之車號
    BYR-267 號重型機車1 輛，均為同案被告吳文隆所有，供犯
    本件加重強盜罪所用之物，業據其供明在卷，且無證據證明
    前揭未查扣物品業已滅失，爰均依刑法第38條第1 項第2款
    之規定，對同屬共犯之被告乙○○宣告沒收之。另供被告與
    馮聖明共同犯罪所用之菜刀1 把，則未據扣案，被告復否認
    為其所有，辯稱：該菜刀係伊母親切菜所用等語，而被告既
    已坦認上揭加重強盜之犯行，衡情實無單就此一無關刑責之
    部分，予以否認之理，是被告此部分所辯，尚堪採信，此外
    亦查無證據足資證明該菜刀為被告或共犯所有之物，又非違
    禁物，依法自不予宣告沒收，附此敘明。
據上論斷，應依刑事訴訟法第299 條第1 項前段，刑法第28條、
第56條、第330 條第1 項、第38條第1項第2款，判決如主文。
本案經檢察官崔秉君到庭執行職務。
中　　華　　民　　國　　94　　年　　5 　　月　　31　　日
                      臺灣桃園地方法院刑事第11庭
                        審判長法  官  蔡 榮 澤
                              法  官  魏 于 傑
                              法  官  丁 俊 成
以上正本證明與原本無異。
如不服本判決，應於判決送達後10日內向本院提出上訴狀（應附
繕本），上訴於臺灣高等法院。
　　　　　　　　　　　　　　　書記官　簡 慧 瑛
中　　華　　民　　國　　94　　年　　6 　　月　　3 　　日
附錄本案論罪科刑依據之法條：
刑法第330條：
犯強盜罪而有第321 條第1 項各款情形之一者，處七年以上有期
徒刑。
前項之未遂犯罰之。
 附表：
┌──┬───────┬────────┬───┬────────────┐
│編號│犯  罪  時  間│犯  罪  地  點  │店　員│犯罪手法及盜取之財物    │
├──┼───────┼────────┼───┼────────────┤
│1　 │93年9 月26日凌│桃園縣蘆竹鄉長安│庚○○│同案被告吳文隆與預藏上開│
│　　│晨4 時37分許  │路2段43號賴當異 │      │尖刀之被告乙○○進入該店│
│    │　            │所經營之「大富翁│      │後，同案被告吳文隆隨即將│
│    │　            │便利超商」。    │      │店員庚○○喚至冰櫃旁，並│
│    │　            │                │      │將該店員推入倉庫，而以此│
│    │              │                │      │強暴之方式，至使該店員不│
│    │              │                │      │能抗拒後，任由被告乙○○│
│    │              │                │      │強取櫃檯內之現金新臺幣（│
│    │              │                │      │下同）一千餘元及貨架上之│
│    │              │                │      │七星香菸2 包得逞。      │
├──┼───────┼────────┼───┼────────────┤
│2　 │93年9 月26日凌│桃園縣蘆竹鄉六福│蔡欣樺│同案被告吳文隆預藏上開尖│
│　　│晨4 時57分許  │路57號賴當異所經│      │刀於背包內，且頭載其所有│
│    │　            │營之「福爾摩沙便│      │之黑色全罩式安全帽1 頂以│
│    │　            │利超商」。      │      │摭掩面目，進入店內後，隨│
│    │　            │                │      │即嚇令店員己○○走出櫃檯│
│    │              │                │      │，並出手架住該店員之頸部│
│    │              │                │      │，且告以：「不要亂動」等│
│    │              │                │      │語，而以此強暴方式，至使│
│    │              │                │      │該店員不能抗拒後，任由被│
│    │              │                │      │告乙○○持同案被告吳文隆│
│    │              │                │      │遞交之上開尖刀撬開抽屜鎖│
│    │              │                │      │（毀損部分未據告訴），強│
│    │              │                │      │取收銀機及抽屜內之現金七│
│    │              │                │      │千元得逞。              │
├──┼───────┼────────┼───┼────────────┤
│3　 │93年9 月27日凌│桃園縣桃園市天祥│何雅琪│由同案被告吳文隆負責在該│
│　　│晨1 時45分許  │七街104 號之「昌│      │店門外把風及接應，被告王│
│    │　            │旺便利商店」。  │      │峻銘則進入店內，持上開尖│
│    │　            │                │      │刀指向店員何雅琪，而以此│
│    │　            │                │      │脅迫方式，至使該店員不能│
│    │              │                │      │抗拒後，任由被告乙○○持│
│    │              │                │      │上開尖刀撬開收銀機及抽屜│
│    │              │                │      │（毀損部分未據告訴），強│
│    │              │                │      │取現金五千元得逞。      │
├──┼───────┼────────┼───┼────────────┤
│4　 │93年9 月29日凌│桃園縣大溪鎮員林│戊○○│被告乙○○與共犯馮聖明進│
│　　│晨5 時32分許  │路403 號之「鴻霖│      │入該店後，由被告乙○○持│
│    │　            │便利超商」。    │      │其母親所有之菜刀1 把，指│
│    │　            │                │      │向店員戊○○，而以此脅迫│
│    │　            │                │      │之方式，至使該店員不能抗│
│    │              │                │      │拒後，任由被告乙○○、共│
│    │              │                │      │犯馮聖明強取收銀機內之現│
│    │              │                │      │金一萬四千餘元、遠傳易付│
│    │              │                │      │卡十餘張得逞。          │
├──┼───────┼────────┼───┼────────────┤
│5　 │93年10月9 日凌│桃園縣蘆竹鄉長興│丙○○│同案被告吳文隆與被告王峻│
│　　│晨5時許       │路3 段61之3 號之│      │銘進入該店後，由同案被告│
│    │　            │「甲○○○○○○│      │吳文隆以左手勾住店員雷芸│
│    │　            │」。            │      │燁頸部之強暴方式，至使該│
│    │　            │                │      │店員不能抗拒後，任由持上│
│    │              │                │      │開尖刀之被告乙○○強取收│
│    │              │                │      │銀機內之現金五千元得逞。│
├──┼───────┼────────┼───┼────────────┤
│6　 │93年10月10日凌│桃園縣龜山鄉南上│丁○○│同案被告吳文隆與被告王峻│
│　　│晨5時許       │路287 號之「福爾│      │銘進入店內後，由被告王峻│
│    │　            │摩沙便利超商」。│      │銘持上開尖刀指向店員劉柏│
│    │　            │                │      │慶，同案被告吳文隆則嚇令│
│    │　            │                │      │該店員離開櫃檯進入倉庫內│
│    │              │                │      │，而以此脅迫方式，至使該│
│    │              │                │      │店員不能抗拒後，任由被告│
│    │              │                │      │乙○○強取櫃檯內之現金一│
│    │              │                │      │萬一千元得逞。          │
└──┴───────┴────────┴───┴────────────┘
